臺灣高等法院刑事判決　　　　　　　　95年度選上訴字第97號
上　訴　人　台灣桃園地方法院檢察署檢察官
被　　　告　乙○○
選任辯護人　陽文瑜律師
　　　　　　趙昌平律師
　　　　　　柯士斌律師
被　　　告　甲○○
選任辯護人　連世昌律師
　　　　　　袁健峰律師
上列上訴人因被告違反公職人員選舉罷免法案件，不服臺灣桃園
地方法院九十四年度選訴字第十九號，中華民國九十五年十一月
八日第一審判決（起訴案號：臺灣桃園地方法院檢察署九十四年
度選偵字第六０號），提起上訴，本院判決如下：
    主  文
原判決撤銷。
甲○○對於有投票權之人，交付賄賂，而約其為一定之行使，處
有期徒刑陸月，如易科罰金，以銀元參佰元即新台幣玖佰元折算
壹日，褫奪公權貳年。交付賄賂之新台幣伍萬元沒收。
乙○○無罪。
    事  實
一、甲○○係乙○○么子之乾爹，彼此有深厚情誼。乙○○係參
    選民國九十四年十二月三日桃園縣蘆竹鄉鄉長選舉候選人。
    甲○○為使乙○○能於九十四年十二月三日之桃園縣蘆竹鄉
    選舉時順利當選，其竟基於賄選之犯意，於九十四年十月二
    十三日夜間九時許（起訴書誤載為九十四年十月二十六日）
    ，駕車前往桃園縣蘆竹鄉○○村○○街七三巷二０號宏竹村
    村長黃政雄住處，進入黃政雄屋內，將新台幣（下同）五萬
    元之賄款交付予有投票權之選民黃政雄，央請黃致雄於桃園
    縣蘆竹鄉鄉長選舉行使投票權時要投票予乙○○，並請其幫
    忙拉票投票給乙○○，惟當場遭黃政雄拒絕，甲○○見狀遂
    將五萬元置於現場衣物下方，黃政雄擬當場退還上開賄款時
    ，適乙○○進入屋內而未果。嗣乙○○於九十四年十月二十
    九日成立競選總部，黃政雄乃於當日將該五萬元交給乙○○
    競選總部之工作人員。
二、案經台灣桃園地方法院檢察署檢察官指揮法務部調查局桃園
    縣調查站暨桃園縣政府警察局大園分局報告偵查起訴。
    理  由
壹、被告甲○○部分：
一、訊據被告甲○○矢口否認上揭犯行，辯稱：我與黃政雄都是
    擔任村長，彼此是二、三十年的老朋友，我只是以朋友身分
    請他支持乙○○；我拿五萬元給他，是要做說明會、插旗子
    等等的工作，無關賄選云云。經查：
  (一)被告甲○○於1.九十四年十一月四日，在警詢中供稱：我為
    蘆竹鄉長候選人乙○○輔選，並擔任蒝夢助選團團長（詳偵
    查卷第十二頁）。2.於同日在偵查中供稱：乙○○於九十四
    年十月二十五、二十六日下午，他坐代表會的公務車來我家
    ，要我帶他去找黃政雄、陳標，我拿給黃政雄五萬元，陳標
    的部分我沒進去，所以不知道他給陳標多少錢，因為我跟乙
    ○○有親戚關係，這段期間我幫他開車跑行程，李訓求是大
    竹人，所以我提議大竹地區要再加油，黃政雄是老實人，可
    以請他幫忙，所以就他去找黃政雄，一開始是我直接進去屋
    內，把錢交給黃正雄，黃正雄不願收，我就把錢放在衣服底
    下，他還在忙著拒卻時，乙○○就進來屋內，乙○○進來就
    跟他提有關選舉的事，問他如何再選舉衝刺，之後我就跟乙
    ○○離開，黃政雄就追出來；我在車上有告訴乙○○，我幫
    他拿了五萬元給黃政雄，以及黃政雄是老實人不敢收等語（
    詳偵查卷第二五至二六頁）。3.於九十四年十二月十九日，
    在原審供稱：我承認有交五萬元給黃政雄，但我不知道交五
    萬元給他是犯法的，如果有犯法請給我一個改過的機會，我
    與被告乙○○是親家關係，而且黃政雄不是挺被告乙○○，
    我就想以我與黃政雄的私交請他幫忙，我交五萬元給黃政雄
    是我自己的意思，與被告乙○○並沒有關係，我交五萬元給
    黃政雄是選舉過程中有很多事情要做，例如要發傳單、插旗
    子、辦說明會，所以我拿五萬元給黃政雄，我認為是勞務的
    對價，那時黃政雄還沒有幫我們發傳單、插旗子，我這五萬
    元是要給黃政雄請他幫忙找人來幫忙（詳原審卷一第三二頁
    ）。4.九十五年六月七日在原審供稱：我與乙○○是民間的
    親家關係，他兒子給我當乾兒子；黃政雄原本支持李訓求，
    後來游益宏要出來參選，黃政雄才跑去支持游益宏，擔任他
    的競選副總幹事；我基於我和黃政雄的私交，我就去向黃政
    雄拜託，看能不能夠支持被告乙○○；我要去黃政雄家之前
    ，把五萬元先算好才進去；我拜託黃政雄幫忙，拿五萬元給
    黃政雄的時候，他說不用，我們就推來推去，沒有推託很久
    ，我就把它放在旁邊放衣服的地方，後來他也有把錢放到口
    袋裡；我有跟他說幫忙做一些工作，例如插旗子、炒米粉等
    ；我還有和他聊其他事情；我跟黃政雄在聊天的時候，被告
    乙○○打電話給我問我在那裡，我說我在黃政雄家裡，電話
    掛斷沒多久，三、四分鐘被告乙○○就來了。問：被告乙○
    ○到黃政雄家的時候，是不是黃政雄還在跟你推辭那五萬元
    ？答：沒有，那時候我們在聊天。問：被告乙○○到黃政雄
    家裡的時候，黃政雄已經把錢收下來了？是的，他收到口袋
    裡面了。問：你拿錢給黃政雄之前，有無跟被告乙○○討論
    過？答：沒有，那是我個人的問題，而且被告乙○○已經拜
    訪過他很多次，黃政雄都不挺他，我是因為想說有私交看可
    不可以拉他過來。問：事後被告乙○○知道你有拿五萬元給
    黃政雄？答：到車上我才跟他說（詳原審卷一第一五０至一
    五五頁）。
  (二)被告乙○○於1.九十四年十一月十七日在偵查中供稱：當天
    我印象中大竹地區就拜訪了十餘位人士，都是甲○○和我去
    跑的，我忘了當時是在誰的家中拜訪時，甲○○沒有進去，
    出來的時候沒有看到車子和甲○○，我還打電話給甲○○，
    問他在那裡，他才說在黃村長家裡，我才走到黃村長家，．
    ．．一看到黃政雄就習慣性的說拜託請他幫忙，我並沒有聽
    到黃說不收，而且我是臨時較晚進去，也不知道他們發生何
    事，只是看到他們二人有點尷尬，因為後面還有行程，所以
    就趕快跟甲○○說要跑下一個行程，前後我在黃家扣掉上廁
    所的時間不到半分鐘，離開時因為我走在前，我並沒有聽到
    黃政雄說的內容，我當時以為他說不行是不願意當我的助選
    員，我想不願意就算了，趕快離開跑下一個行程；上車後甲
    ○○主動說「大竹地區比較弱，希望能在大竹地區找一個助
    選員，因為黃政雄是村長，跟他有熟識，但又不能讓人做白
    工，所以他有動作」，我還問他有什麼動作，他才說拿錢給
    黃政雄（詳偵查卷第三二至三三頁）。2.九十五年八月八日
    在原審供稱：九十四年十月那段期間我們在大竹區拜訪，事
    先先到很多別的地方，之前我先到黃政雄家附近二百公尺內
    陳金續家，再到蘇連興的家，蘇連興不在我們再到蘇瑞祿家
    去，出來的時候我找不到幫我開車的甲○○，我走到前面還
    是沒有看到甲○○的車子，再到黃文源家按電鈴，因為他家
    按電鈴沒有反應，我就打電話給甲○○，我問他人在那裡，
    他說他在黃政雄家，我就說好，掛完斷話，我就到黃政雄家
    去，去到他家的時候，他們二人在客廳，我進去廁所出來，
    他們二人看到我好像很尷尬的樣子，我就拍甲○○說還有下
    一攤要跑。問：你知不知道十月二十六日那段時間，甲○○
    有拿五萬元給黃政雄這件事？答：進去到出來我都不知道，
    後來在車上甲○○有提或者我問他，我才知道。他有跟我說
    他有拿五萬元給他，我有跟甲○○說黃政雄不可能支持我，
    為什麼要這樣做，甲○○跟我說他是要拜託黃政雄做一些勞
    動的事情，我就說不管怎樣要趕快去處理，因為黃政雄不會
    支持我。問：為何你知道黃政雄不會支持你？答：在甲○○
    之前我有去黃政雄家拜訪過他，從他的口語及他媳婦的口語
    ，應該是不可能支持我（詳原審卷二第二八八至二九一頁）
    。
  (三)證人黃政雄於1.九十四年十一月四日在大園分局，檢察官問
    ：十月二十六日晚上甲○○有無去你家？答：有，是他開車
    先來我家，二、三分鐘後乙○○隨後進來。問：他們到你家
    做什麼？答：甲○○一進來沒有說什麼，看到我在沙發上有
    一堆疊好的衣服，他就拿著一疊錢塞到裡面去，他說乙○○
    有事的話要請我幫忙，後來乙○○進來，我就跟甲○○說我
    不收這些錢，我就將錢拿出來要還甲○○還有乙○○，但他
    們不收回，他們就跑給我追，我就追到他們的車上，甲○○
    就馬上上車載乙○○走。問：甲○○及乙○○將錢拿給你並
    說要請你幫忙是指何？答：他是要請我投票給乙○○，並要
    我拉一些票給他。問：你何時將該錢還乙○○？答：在二十
    九日他競選總部成立那一天，我就將錢拿給競選總部裡面的
    小姐（詳偵查卷第二一至二二頁）。2.於同日在偵查中證稱
    ：當天是甲○○先入屋，他拿五萬元給我，我說我沒有在拿
    這種錢，所以拒絕，但是他就直接放在我折好的衣服下方，
    兩三分鐘後，乙○○就進來，我也跟乙○○說我不能拿，乙
    ○○說以後有很多東西要我幫忙，但是我還是跟他說我不能
    收這個錢，後來他們就走了，我還當場跟他們講等到他們成
    立競選總部那天，我會把錢還給他，他還開有收據給我，說
    是感謝狀（詳偵查卷第二七頁）。3.於九十五年六月七日在
    原審，問：這次鄉長選舉，你有無幫忙哪個候選人？答：我
    有幫游益宏。問：這份選舉文宣是否游益宏的選舉文宣？答
    ：是的。問：選舉時你是否擔任游益宏的副總幹事？答是的
    。問：甲○○拿五萬元去你家的情形？答：他到我家，給我
    錢，我在想是要我幫忙被告乙○○，幫忙如炒米粉選舉的事
    情，我說我不收，我說我會拿去競選總部。問：甲○○拿五
    萬元的時候，被告乙○○在場否？答：他當時不在場。問：
    被告乙○○到你家的時候，五萬元你收下來否？答：我收下
    來放在折好的衣服那邊，我沒有放在口袋裡面。問：被告乙
    ○○來的時候，你有無跟他說你不收五萬元？答：我有跟甲
    ○○說，我沒有跟被告乙○○說，因為錢不是被告乙○○拿
    的。問：那天被告乙○○有無看到那五萬元？答：應該沒有
    看到。問：你有無跟被告乙○○提到這五萬元的事情？答：
    我在說的時候，被告乙○○先走，他走在前面，我不曉得他
    有無聽到。問：他們出去，你拿錢要還給他們，當時你錢放
    在何處？答：我把錢拿在手上，但是被告乙○○不知道。因
    為當時一前一後，被告乙○○走在前面，不曉得他有沒有聽
    到。問：九十四年十月二十九日被告趙競選總部成立的時候
    ，你那天是否有過去？答：有。問：你那天是否有拿了五萬
    元交給工作人員說是要贊助被告趙？答：我有拿五萬元給工
    作人員說要退還給被告乙○○。問：甲○○交五萬元給你，
    你為何要拿去被告乙○○的競選總部還給他，而不是拿還給
    甲○○？答：因為甲○○說要我幫忙被告乙○○的競選，所
    以我就拿去被告乙○○的競選總部還，而且我也不知道甲○
    ○住那裡。問：被告乙○○到你家以後，你當時還有表示要
    把錢退還給他們，但是你不知道被告趙知道否？答：是的（
    詳原審卷一第一五九至一六六頁）。
  (四)0000000000、0000000000號行動電話之通聯紀錄，上開二門
    號確係分別由被告乙○○、甲○○使用，而二人確於九十四
    年十月二十三日下午九時四十一分二十四秒有通話紀錄；通
    話之基地台位置分別係桃園縣蘆竹鄉○○街六九號四樓、桃
    園縣蘆竹鄉○○街十五號六樓，均係證人黃政雄位於桃園縣
    蘆竹鄉○○街七三巷二十號住處之涵蓋範圍，此有和信電訊
    股份有限公司九十五年三月二日和信（業服）字第09520200
    807號函及所附之門號申請人資料、雙向通聯紀錄 、九十五
    年九月二十七日和信（業服）字第0950801497號函、遠傳電
    信股份有限公司九十五年五月二十四日遠傳（業服）字第09
    510201687號函及所附之門號申請人資料 、雙向通聯紀錄各
    一份在卷可憑（見原審卷一第七一至第七二頁、第一０八頁
    背面、原審卷二第一七九至第第一八０頁、第二四五頁、第
    三一０頁）。再被告乙○○於九十四年十月二十六日晚間之
    通話時間，自晚間六時五十九分四十一秒通話結束後，始再
    於晚間八時四十三分十二秒起，有通話紀錄，而自該時起至
    同日晚間十時二十六分二十三秒結束通話之時止，通話基地
    台位置係在桃園縣蘆竹鄉○○路、南竹路、南路、南興村、
    蘆竹村等處（見原審卷一第一一五頁背面、第一一六頁）；
    被告甲○○於九十四年十月二十六日晚間八時至同日晚間十
    時四十三分十五秒結束通話為止，其手機通話基地台之位址
    係在桃園縣蘆竹鄉南崁村、蘆竹村、奉化路等處（見原審卷
    二第二五七頁），上開基地台位置均非案外人黃政雄之宏竹
    村住處附近，顯見被告乙○○、甲○○於九十四年十月二十
    六日晚間並未到案外人黃政雄住處無訛。
  (五)被告乙○○係桃園縣蘆竹鄉第十五屆鄉長候選人，此有選舉
    公報影本在卷（見原審卷二第二七二頁）。又證人黃政雄係
    擔任蘆竹鄉長候選人游益宏之競選副總幹事，此亦有游益宏
    之競選海報一紙附卷可稽（見原審卷一第五二頁）。
  (六)綜上，依被告甲○○與乙○○上揭行動電話之通聯紀錄，可
    見被告甲○○前往拜訪證人黃政雄之時間，應係九十四年十
    月二十三日晚間九時許。至公訴人指被告甲○○係於九十四
    年十月二十六日晚間九時許前往證人黃政雄住處，其時間有
    誤，應予更正。再被告甲○○迭於偵查、原審及本院供承有
    交給證人黃政雄五萬元，而證人黃政雄亦於偵查及原審證述
    此節屬實，準此足認被告甲○○確有交給證人黃政雄五萬元
    。又被告甲○○雖稱交給證人黃政雄五萬元，是要黃政雄找
    人來幫忙發傳單、插旗子、炒米粉、做說明會云云。惟被告
    甲○○交付五萬元時並未對證人黃政雄說明需找多少人幫忙
    發傳單、插旗子、炒多少數量的米粉或要幫忙辦幾場說明會
    ，則證人黃政雄將如何幫忙發傳單、插旗子、炒米粉或辦理
    說明會事宜？況證人黃政雄當時已公開擔任另一鄉長候選人
    游益宏之競選副總幹事，衡諸常情，證人黃政雄焉有再公開
    幫忙被告乙○○發傳單、插旗子、炒米粉或辦理說明會等助
    選活動之理？由此可見被告甲○○所辯其交給證人黃政雄五
    萬元是要請他幫忙被告乙○○發傳單、插旗子、炒米粉或辦
    理說明會云云，顯係飾卸之詞，不足採信。準此足徵證人黃
    政雄於原審證稱被告甲○○是要其幫忙被告乙○○炒米粉云
    云，要屬迴護附合之詞，亦無可採。另觀被告甲○○與證人
    黃政雄均擔任村長職務，而被告甲○○供承交付證人黃政雄
    五萬元，是想以其與黃政雄的私交請他幫忙，由此堪認證人
    黃政雄於偵查中證稱被告甲○○是要請我投票給乙○○，並
    要我拉一些票給乙○○等語為可採。蓋證人黃政雄既已公開
    擔任另一鄉長候選人游益宏之競選幹部，被告甲○○自知證
    人黃政雄不可能再公開幫被告乙○○助選，惟被告甲○○因
    與被告乙○○間有深厚交誼，其為積極幫忙被告乙○○助選
    ，因而欲利用其與證人黃政雄間之交情，央請證人黃政雄暗
    中投票給被告乙○○並幫其拉一些票，被告甲○○基此動機
    而交付五萬元給證人黃政雄，此並不悖離社會常情。是被告
    甲○○交付五萬元給證人黃政雄，而約其為一定之行使之犯
    意，已臻灼然。
  (七)本件事證明確，被告甲○○之犯行，足堪認定，自應依論科
    。
二、核被告甲○○所為，係犯公職人員選舉罷免法第九十條之一
    第一項對於有投票權之人，交付賄賂，而約其為一定之行使
    之罪。按被告行為後，刑法部分修正條文於九十五年七月一
    日起生效施行（下稱現行刑法）；復參酌最高法院九十五年
    五月二十三日第八次刑事庭會議決議意旨，現行刑法第二條
    第一項之規定，係規範行為後法律變更所生新舊法律比較適
    用之準據法，於現行刑法施行後，應適用現行刑法第二條第
    一項之規定，為「從舊從輕」之比較。茲就本案新、舊法比
    較適用之結果分敘如下：
  (一)被告行為時公職人員選舉罷免法第九十條之一第一項規定對
    於有投票權之人，交付賄賂，而約其為一定之行使者，處五
    年以下有期徒刑，得併科新台幣四十萬元以上四百萬元以下
    罰金；被告行為後，該條項修正提高其法定刑為三年以上十
    年下有期徒刑，得併科新台幣一百萬元以上一千萬元以下罰
    金。比較此新舊法之規定，以修正前即行為時法之規定較有
    利於被告。
  (二)又被告行為時之刑法第四十一條第一項前段規定：「犯最重
    本刑為五年以下有期徒刑以下之刑之罪，而受六個月以下有
    期徒刑或拘役之宣告，因身體、教育、職業、家庭之關係或
    其他正當事由，執行顯有困難者，得以一元以上三元以下折
    算一日，易科罰金。」依斯時有效施行之罰金罰鍰提高標準
    條例第二條前段規定（業於九十五年五月十七日經總統以華
    總一義字第０九五０００六九七九一號令修正公布刪除，並
    自九十五年七月一日起生效），依刑法第四十一條易科罰金
    者，就其原定數額提高為一百倍折算一日，則被告行為時之
    刑法及罰金罰鍰提高標準條例關於易科罰金折算標準之規定
    ，係以銀元三百元折算一日，經折算為新臺幣後，應以新臺
    幣九百元折算一日。而現行刑法第四十一條第一項前段規定
    ：「犯最重本刑為五年以下有期徒刑以下之刑之罪，而受六
    個月以下有期徒刑或拘役之宣告者，得以新臺幣一千元、二
    千元或三千元折算一日，易科罰金。」比較修正前、後關於
    易科罰金折算標準之規定，以修正前刑法第四十一條第一項
    前段及修正前罰金罰鍰提高標準條例第二條前段規定，較有
    利於被告。
  (三)綜上，經整體比較全部罪刑之結果，以九十五年七月一日生
    效施行前之刑法規定，較有利於被告，是依現行刑法第二條
    第一項前段規定，自應適用被告行為時之法律即修正前之刑
    法、公職人員選舉罷免法之規定。
三、原審未予詳察，遽為被告甲○○無罪之認定，顯有未當。檢
    察官上訴請求撤銷原審判決，改諭知被告甲○○有罪，為有
    理由，自應由本院撤銷原審關於被告甲○○部分之判決，另
    為適法判決。爰審酌被告甲○○基於與被告乙○○之私誼，
    而為被告乙○○賄選，敗壞選風，犯後仍不知悔悟，飾詞脫
    罪等一切情狀，量處如主文第二項所示之刑，並諭知易科罰
    金折算標準，併依公職人員選舉罷免法第九十八條第三項規
    定宣告褫奪公權貳年。又依證人黃政雄所供被告甲○○交付
    之五萬元，其已交付給被告乙○○之競選總部，此五萬元應
    依公職人員選舉罷免法第九十條之一第三項規定，不問屬於
    犯人與否沒收之。
貳、被告乙○○部分：
一、公訴意旨另略以：被告乙○○係參選九十四年十二月三日桃
    園縣蘆竹鄉鄉長選舉候選人，被告甲○○係被告乙○○么子
    之乾爹並協助被告乙○○從事競選助選等活動，二人為使被
    告乙○○能於九十四年十二月三日之桃園縣蘆竹鄉選舉時順
    利當選，竟基於共同賄選之犯意聯絡，於九十四年十月二十
    三日（起訴書誤認為二十六日）夜間九時許，由被告甲○○
    駕車前往桃園縣蘆竹鄉○○村○○街七三巷二０號宏竹村村
    長黃政雄住處，先由與黃政雄熟識之被告甲○○進入屋內，
    並將五萬元之賄款交付予有投票權之選民黃政雄，並約定於
    桃園縣蘆竹鄉鄉長選舉行使投票權時要投票予黃政雄，惟當
    場遭黃政雄拒絕，被告甲○○見狀遂將五萬元置於現場衣物
    下方，黃政雄擬當場退還上開賄款時，適被告乙○○進入屋
    內而未果。被告乙○○入屋後再次要求黃政雄於投票時為一
    定之行使後，旋與被告甲○○一同離去，黃政雄則隨後緊跟
    在後表示於競選總部成立時再予送還上開款項，認被告乙○
    ○涉犯違反公職人員選舉罷免法第九十條之一第一項對於有
    投票權之人交付賄賂而約為一定行使罪嫌。
二、訊據被告乙○○堅詞否認上揭犯行，辯稱：我很早就知道黃
    政雄是對手的副總幹事，我根本不想去，因為甲○○在黃政
    雄家，所以我走過去，因為選舉期間我喝很多水，我去黃政
    雄家上廁所之後我進去客廳拍拍甲○○肩膀叫他趕快走，跑
    下個行程，我從頭至尾不知道甲○○有給黃政雄五萬元；在
    車上甲○○跟我講他拿五萬元，套很多交情，我知道後很明
    確跟甲○○說黃政雄是對手的副總幹事，你有這個動作，你
    一定要去處理，要小心，不要讓人家誤會等語。
三、經查：(一)依被告乙○○所辯，並參酌被告甲○○上揭供述暨
    證人黃政雄上述證詞，暨上開行動電話通聯紀錄被告乙○○
    當時有撥打電話給被告甲○○，可見九十四年十月二十三日
    夜間九時許，係被告甲○○先到證人黃政雄住處，被告乙○
    ○則係在證人黃政雄住處附近拜訪他人出來時因未見被告甲
    ○○，被告乙○○才撥行動電話給被告甲○○而得知其正在
    黃政雄住處，被告乙○○才前往黃政雄宅。(二)再依被告甲○
    ○上揭供述暨證人黃政雄上述證詞，可見被告甲○○交付五
    萬元給證人黃政雄時，被告乙○○當時並未在場。(三)又被告
    甲○○與證人黃政雄在推拒該五萬元時，依被告甲○○上揭
    供述暨證人黃政雄上述證詞，亦難證明被告乙○○斯時確已
    在場或知悉被告甲○○交付五萬元之具體情事。(四)另依被告
    乙○○、甲○○上揭所供，雖可知被告乙○○、甲○○離開
    證人黃政雄住處後，被告甲○○在車上有向被告乙○○提到
    交付五萬給證人黃政雄乙情，但此並不足以證明被告乙○○
    事先知悉或同意被告甲○○要交付五萬元給證人黃政雄。(五)
    至證人黃政雄嗣後雖將該五萬元交給被告乙○○競選總部之
    人員，但此係因證人黃政雄認為因被告甲○○說要其幫被告
    乙○○助選，所以其就拿去被告乙○○的競選總部歸還，此
    至多僅能認係證人黃政雄主觀上認為該五萬元係被告乙○○
    所有，但尚難憑此認該五萬元確係被告乙○○交給被告甲○
    ○之款項。此外復查無其他積極證據足資證明被告乙○○就
    被告甲○○上揭犯行有何犯意聯絡或行為分擔。是被告乙○
    ○被訴之犯罪事實，要屬不能證明。
四、檢察官上訴請求撤銷原審判決改為諭知被告乙○○有罪，雖
    無理由，惟原審認該五萬元係被告乙○○授意被告甲○○所
    為，尚屬無據。原審判決關於被告乙○○部分之認定，既有
    可議之處，自無可維持，應由本院就原審關於被告乙○○部
    分之認定撤銷改判，另為諭知被告乙○○無罪之判決。
五、本件被告乙○○所涉犯違反公職人員選舉罷免法第九十條之
    一第一項之罪嫌，既經本院為無罪之諭知。從而，臺灣桃園
    地方法院檢察署檢察官九十五年度選偵字第七六號移送併辦
    之犯行，應退由檢察官另行偵查辦理，附此敘明。
據上論斷，應依刑事訴訟法第三百六十九條第一項前段、第三百
六十四條、第二百九十九條第一項前段、第三百零一條第一項前
段，九十四年六月二十二日修正公職人員選舉罷免法第九十條之
一第一項、第三項、第九十八條第三項，刑法第十一條前段、第
二條第一項前段、修正前刑法第四十一條第一項、第三十七條第
二項，修正前罰金罰鍰提高標準條例第二條，判決如主文。
本案經檢察官柯麗鈴到庭執行職務。
中　　華　　民　　國　　96　　年　　6 　　月　　26　　日
　　　　　　　　　刑事第十七庭  審判長法　官  趙功恆
　　　　　　　　　　　　　　　　　　  法　官  高明哲
　　　　　　　　　　　　　　　　　　  法　官  陳憲裕
以上正本證明與原本無異。
如不服本判決，應於收受送達後十日內向本院提出上訴書狀，其
未敘述上訴之理由者並得於提起上訴後十日內向本院補提理由書
（均須按他造當事人之人數附繕本）。
                                      書記官  劉育妃
中　　華　　民　　國　　96　　年　　6 　　月　　29　　日
附錄：本案論罪科刑法條全文
九十四年六月二十二日修正公職人員選舉罷免法第九十條之一：
（賄選之處罰）
對於有投票權之人，行求期約或交付賄賂或其他不正利益，而約
其不行使投票權或為一定之行使者，處五年以下有期徒刑，得併
科新台幣四十萬元以上四百萬元以下罰金。
預備犯前項之罪者，處一年以下有期徒刑。
預備或用以行求期約或交付之賄賂，不問屬於犯人與否，沒收之
。
犯第一項或第二項之罪，於犯罪後六個月內自首者，減輕或免除
其刑；因而查獲候選人為共犯者免除其刑。
犯第一項或第二項之罪，在偵查中自白者，減輕其刑；因而查獲
候選人為共犯者，減輕或免除其刑。
